Inventaris van de Handelingen van de Eerste en Tweede Kamer der Staten-Generaal over de jaren 1814-2015
Nationaal Archief, Den Haag
- Verslagen van de Handelingen der Staten-Generaal 1963-2015, G.
  - Buitengewone Zitting 1977., 8 juni 1977 - 19 september 1977; 1159-1163, 2262
    - , Verenigde vergadering tot opening van de buitengewone zitting; Verslag (Eerste Kamer); Verenigde vergadering tot sluiting van de buitengewone zitting; Aanhangsel tot het Verslag (Eerste Kamer); Bijlagen Eerste Kamer (genummerd) 13037 - 13985; Bijlagen Eerste Kamer (genummerd) 14020 - 14445; Bijlagen Eerste Kamer (ongenummerd); Bijlagen Tweede Kamer (genummerd) 14100 rijksbegroting voor 1977, Hoofdstuk II - XV; 1159
    - , Verenigde vergadering tot opening van de buitengewone zitting; Verslag (Tweede Kamer) blz. 3 - 545; Verslag openbare commissievergaderingen blz. 1 - 48; Verenigde vergadering tot sluiting van de buitengewone zitting; 1160
    - Aanhangsel tot het Verslag (Tweede Kamer) blz. 1 - 875, 1161
    - , Bericht voor de binder; Bijlagen Tweede Kamer (genummerd) 11107 - 14514; 1162
    - Bijlagen Tweede Kamer (genummerd) 14600 - 14674, 1163
    - Register en naamlijsten der leden en der ministers en staatssecretarissen, 2262
  - Zitting 1977-1978., 20 september 1977 - 18 september 1978; 1164-1186, 2263
    - , Verenigde vergadering tot opening van de zitting; Verslag (Eerste Kamer); Verenigde vergadering tot sluiting van de zitting; Aanhangsel tot het Verslag (Eerste Kamer); Bijlagen Eerste Kamer (genummerd) 293 - 15024; Bijlagen Eerste Kamer (ongenummerd); 1164
    - , Verenigde vergadering tot opening van de zitting; Verslag (Tweede Kamer) blz. 5 - 1387; 1165
    - Verslag (Tweede Kamer) blz. 1389 - 2611, 1166
    - Verslag (Tweede Kamer) blz. 2613 - 3680, 1167
    - Verslag openbare commissievergaderingen blz. 1 - 1006, 1168
    - Aanhangsel tot het Verslag (Tweede Kamer) blz. 1 - 1200, 1169
    - Aanhangsel tot het Verslag (Tweede Kamer) blz. 1201 - 2399, 1170
    - Aanhangsel tot het Verslag (Tweede Kamer) blz. 2401 - 3575, 1171
    - , Bericht voor de binder; Bijlagen Tweede Kamer (genummerd) 7587 - 13954; 1172
    - Bijlagen Tweede Kamer (genummerd) 13960 - 14326, 1173
    - Bijlagen Tweede Kamer (genummerd) 14332 - 14435, 1174
    - Bijlagen Tweede Kamer (genummerd) 14438 - 14674, 1175
    - Bijlagen Tweede Kamer (genummerd) 14801 - 14841, 1176
    - Bijlagen Tweede Kamer (genummerd) 14842 - 14890, 1177
    - Bijlagen Tweede Kamer (genummerd) 14891 - 14969, 1178
    - Bijlagen Tweede Kamer (genummerd) 14970 - 15037, 1179
    - Bijlagen Tweede Kamer (genummerd) 15038 - 15081, 1180
    - Bijlagen Tweede Kamer (genummerd) 15082 - 15161, 1181
    - Bijlagen Tweede Kamer (genummerd) 14800 rijksbegroting voor 1978, 1182-1186
      - , Lijst van stukken; Nota over de toestand van 's Rijks financiën (Miljoenennota); Hoofdstuk I - V; 1182
      - Hoofdstuk VI - IXA, 1183
      - Hoofdstuk IX B - XII, 1184
      - Hoofdstuk XIII - XV, 1185
      - , Hoofdstuk XVI - XVII; Hoofdstuk A - J (fondsen en staatsbedrijven); 1186
    - Register en naamlijsten der leden en der ministers en staatssecretarissen, 2263
  - Zitting 1978-1979., 19 september 1978 - 17 september 1979; 1187-1216
    - , Verenigde vergadering tot opening van de zitting; Verslag (Eerste Kamer); Aanhangsel tot het Verslag (Eerste Kamer); 1187
    - , Bijlagen Eerste Kamer (genummerd) 11001 - 15635; Bijlagen Eerste Kamer (ongenummerd); 1188
    - , Verenigde vergadering tot opening van de zitting; Verslag (Tweede Kamer) blz. 5 - 1304; 1189
    - Verslag (Tweede Kamer) blz. 1305 - 2629, 1190
    - Verslag (Tweede Kamer) blz. 2631 - 4156, 1191
    - Verslag (Tweede Kamer) blz. 4157 - 5262, 1192
    - , Verslag (Tweede Kamer) blz. 5263 - 6238; Verenigde vergadering tot sluiting van de zitting; 1193
    - Verslag openbare commissievergaderingen blz. 1 - 1544, 1194
    - Aanhangsel tot het Verslag (Tweede Kamer) blz. 1 - 993, 1195
    - Aanhangsel tot het Verslag (Tweede Kamer) blz. 995 - 2003, 1196
    - Aanhangsel tot het Verslag (Tweede Kamer) blz. 2005 - 2972, 1197
    - Aanhangsel tot het Verslag (Tweede Kamer) blz. 2973 - 3693, 1198
    - Bijlagen Tweede Kamer (genummerd) 10679 - 13978, 1199
    - , Bijlagen Tweede Kamer (genummerd) 13990 - 14252; Register en naamlijsten der leden en der ministers en staatssecretarissen; Bericht voor de binder [ontbreekt]; 1200
    - Bijlagen Tweede Kamer (genummerd) 14261 - 14392, 1201
    - Bijlagen Tweede Kamer (genummerd) 14395 - 14824, 1202
    - Bijlagen Tweede Kamer (genummerd) 14842 - 15161, 1203
    - Bijlagen Tweede Kamer (genummerd) 15300 rijksbegroting voor 1979, 1204-1208
      - , Lijst van stukken; Nota over de toestand van 's Rijks financiën (Miljoenennota); Hoofdstuk I - V; 1204
      - Hoofdstuk VI - IX B, 1205
      - Hoofdstuk X - XII, 1206
      - Hoofdstuk XIII - XV, 1207
      - , Hoofdstuk XVI - XVII; Hoofdstuk A - K (fondsen en staatsbedrijven); 1208
    - Bijlagen Tweede Kamer (genummerd) 15301 - 15349, 1209
    - Bijlagen Tweede Kamer (genummerd) 15350 - 15395, 1210
    - Bijlagen Tweede Kamer (genummerd) 15396 - 15469, 1211
    - Bijlagen Tweede Kamer (genummerd) 15470 - 15526, 1212
    - Bijlagen Tweede Kamer (genummerd) 15527 - 15566, 1213
    - Bijlagen Tweede Kamer (genummerd) 15567 - 15624, 1214
    - Bijlagen Tweede Kamer (genummerd) 15625 - 15643, 1215
    - Bijlagen Tweede Kamer (genummerd) 15644 - 15730, 1216
  - Zitting 1979-1980., 18 september 1979 - 15 september 1980; 1217-1256, 2264
    - , Verenigde vergadering tot opening van de zitting; Verslag (Eerste Kamer); Aanhangsel tot het Verslag (Eerste Kamer); Verenigde vergadering tot sluiting van de zitting; 1217
    - , Bijlagen Eerste Kamer (genummerd) 3770 - 16212; Bijlagen Eerste Kamer (ongenummerd); Bericht voor de binder; 1218
    - , Verenigde vergadering tot opening van de zitting; Verslag (Tweede Kamer) blz. 5 - 1087; 1219
    - Verslag (Tweede Kamer) blz. 1089 - 2242, 1220
    - Verslag (Tweede Kamer) blz. 2243 - 3515, 1221
    - Verslag (Tweede Kamer) blz. 3517 - 4528, 1222
    - , Verenigde vergadering tot plechtige beëdiging en inhuldiging van koningin Beatrix, 30 april 1980; Verslag (Tweede Kamer) blz. 4529 - 5383; 1223
    - Verslag (Tweede Kamer) blz. 5385 - 6330, 1224
    - Verslag openbare commissievergaderingen blz. 1 - 937, 1225
    - Verslag openbare commissievergaderingen blz. 939 - 1738, 1226
    - , Verslag openbare commissievergaderingen blz. 1739 - 1989; Verslag uitgebreide commissievergaderingen nrs. 51 - 68; 1227
    - Aanhangsel tot het Verslag (Tweede Kamer) blz. 1 - 1666, 1228
    - Aanhangsel tot het Verslag (Tweede Kamer) blz. 1667 - 3315, 1229
    - Bijlagen Tweede Kamer (genummerd) 10110 - 14178, 1230
    - Bijlagen Tweede Kamer (genummerd) 14181 - 14390, 1231
    - Bijlagen Tweede Kamer (genummerd) 14391 - 14810, 1232
    - Bijlagen Tweede Kamer (genummerd) 14818 - 15358, 1233
    - Bijlagen Tweede Kamer (genummerd) 13359 - 15550, 1234
    - Bijlagen Tweede Kamer (genummerd) 15554 - 15664, 1235
    - Bijlagen Tweede Kamer (genummerd) 15665 - 15728, 1236
    - Bijlagen Tweede Kamer (genummerd) 15800 rijksbegroting voor 1980, 1237-1245
      - , Lijst van stukken; Nota over de toestand van 's Rijks financiën (Miljoenennota); Hoofdstuk I - IV; 1237
      - Hoofdstuk V, 1238
      - Hoofdstuk VI - VII, 1239
      - Hoofsdtuk VIII - IX B, 1240
      - Hoofdstuk X - XI, 1241
      - Hoofdstuk XII, 1242
      - Hoofdstuk XIII - XIV, 1243
      - Hoofdstuk XV - XVI, 1244
      - , Hoofdstuk XVII; Hoofdstuk A - J (fondsen en staatsbedrijven); 1245
    - Bijlagen Tweede Kamer (genummerd) 15801 - 15807, 1246
    - Bijlagen Tweede Kamer (genummerd) 15808 - 15835, 1247
    - Bijlagen Tweede Kamer (genummerd) 15836 - 15865, 1248
    - Bijlagen Tweede Kamer (genummerd) 15866 - 15899, 1249
    - Bijlagen Tweede Kamer (genummerd) 15900 - 15947, 1250
    - Bijlagen Tweede Kamer (genummerd) 15948 - 15978, 1251
    - Bijlagen Tweede Kamer (genummerd) 15979 - 16041, 1252
    - Bijlagen Tweede Kamer (genummerd) 16042 - 16105, 1253
    - Bijlagen Tweede Kamer (genummerd) 16106 - 16171, 1254
    - Bijlagen Tweede Kamer (genummerd) 16172 - 16237, 1255
    - Bijlagen Tweede Kamer (genummerd) 16238 - 16335, 1256
    - Register en naamlijsten der leden en der ministers en staatssecretarissen, 2264
  - Zitting 1980-1981., 16 september 1980 - 9 juni 1981; 1257-1295, 2265
    - , Verenigde vergadering tot opening van de zitting; Verslag (Eerste Kamer); Verslag Verenigde Vergadering tot benoeming van een regent, tot regeling van de voogdij over de minderjarige koning en tot wijziging van het Reglement van Orde, 9 juni 1981; Bericht voor de binder; 1257
    - , Aanhangsel tot het Verslag (Eerste Kamer); Verenigde vergadering tot sluiting van de zitting; 1258
    - , Bijlagen Verenigde Vergadering (genummerd 1 en 2); Bijlagen Eerste Kamer (ongenummerd); Bijlagen Eerste Kamer (genummerd) 12305 - 15997; 1259
      De bijlage betreffende de herziening van het Reglement van Orde van de Verenigde Vergadering had als 3 genummerd moeten zijn, maar is ongenummerd in het Verslag opgenomen, achter de Handelingen van 9 juni 1981
    - Bijlagen Eerste Kamer (genummerd) 16003 - 16758, 1260
    - , Verenigde vergadering tot opening van de zitting; Verslag (Tweede Kamer) blz. 5 - 486; 1261
    - Verslag (Tweede Kamer) blz. 487 - 1327, 1262
    - Verslag (Tweede Kamer) blz. 1329 - 2117, 1263
    - Verslag (Tweede Kamer) blz. 2119 - 3161, 1264
    - Verslag (Tweede Kamer) blz. 3163 - 4202, 1265
    - Verslag (Tweede Kamer) blz. 4203 - 5048, 1266
    - Verslag uitgebreide commissievergaderingen nrs. 1 - 32, 1267
    - Verslag uitgebreide commissievergaderingen nrs. 33 - 57, 1268
    - Aanhangsel tot het Verslag (Tweede Kamer) blz. 1 - 1158, 1269
    - Aanhangsel tot het Verslag (Tweede Kamer) blz. 1159 - 2236, 1270
    - Bijlagen Tweede Kamer (genummerd) 9585 - 14181, 1271
    - Bijlagen Tweede Kamer (genummerd) 14182 - 14467, 1272
    - Bijlagen Tweede Kamer (genummerd) 14493 - 15360, 1273
    - Bijlagen Tweede Kamer (genummerd) 15371 - 15638, 1274
    - Bijlagen Tweede Kamer (genummerd) 15649 - 15969, 1275
    - Bijlagen Tweede Kamer (genummerd) 15971 - 16106, 1276
    - Bijlagen Tweede Kamer (genummerd) 16107 - 16335, 1277
    - Bijlagen Tweede Kamer (genummerd) 16400 rijksbegroting voor 1981, 1278-1284
      - , Lijst van stukken; Nota over de toestand van 's Rijks financiën (Miljoenennota); Hoofdstuk I - V; 1278
      - Hoofdstuk VI - VIII, 1279
      - Hoofdstuk IX A - XI, 1280
      - Hoofdstuk XII - XIII, 1281
      - Hoofdstuk XIV - XV, 1282
      - Hoofdstuk XVI, 1283
      - , Hoofstuk XVII; Hoofdstuk A - K (fondsen en staatsbedrijven); 1284
    - Bijlagen Tweede Kamer (genummerd) 16401 - 16428, 1285
    - Bijlagen Tweede Kamer (genummerd) 16429 - 16476, 1286
    - Bijlagen Tweede Kamer (genummerd) 16477 - 16526, 1287
    - Bijlagen Tweede Kamer (genummerd) 16527 - 16580, 1288
    - Bijlagen Tweede Kamer (genummerd) 16581 - 16624, 1289
    - Bijlagen Tweede Kamer (genummerd) 16625, 1290
    - Bijlagen Tweede Kamer (genummerd) 16626 - 16672, 1291
    - Bijlagen Tweede Kamer (genummerd) 16673 - 16720, 1292
    - Bijlagen Tweede Kamer (genummerd) 16721 - 16773, 1293
    - Bijlagen Tweede Kamer (genummerd) 16774 - 16804, 1294
    - Bijlagen Tweede Kamer (genummerd) 16805 - 16849, 1295
    - Register en naamlijsten der leden en der ministers en staatssecretarissen, 2265
  - Buitengewone Zitting 1981., 10 juni 1981 - 14 september 1981; 1296-1300
    - , Verenigde vergadering tot opening van de buitengewone zitting; Verslag (Eerste Kamer); Verenigde vergadering tot sluiting van de buitengewone zitting; Aanhangsel tot het Verslag (Eerste Kamer); Bijlagen Eerste Kamer (genummerd) 13978 - 16778; 1296
    - , Verenigde vergadering tot opening van de buitengewone zitting; Verslag (Tweede Kamer) blz. 1 - 393; Verenigde vergadering tot sluiting van de buitengewone zitting; Aanhangsel tot het Verslag (Tweede Kamer) blz. 395 - 677; 1297
    - Bijlagen Tweede Kamer (genummerd) 10377 - 16794, 1298
    - Bijlagen Tweede Kamer (genummerd) 16800 - 16979, 1299
    - , Bijlagen Tweede Kamer (genummerd) 16980 - 17060; Register en naamlijsten der leden en der ministers en staatssecretarissen [ontbreekt]; Bericht voor de binder [ontbreekt]; 1300
  - Zitting 1981-1982., 15 september 1981 - 16 september 1982; 1301-1332, 2266
    - , Verenigde vergadering tot opening van de zitting; Verslag (Eerste Kamer); Verenigde vergadering tot sluiting van de zitting; Aanhangsel tot het Verslag (Eerste Kamer); 1301
    - , Bijlagen Eerste Kamer (genummerd) 13538 - 17491; Bijlagen Eerste Kamer (ongenummerd); Bericht voor de binder; 1302
    - , Verenigde vergadering tot opening van de zitting; Verslag (Tweede Kamer) blz. 3 - 1070; 1303
    - Verslag (Tweede Kamer) blz. 1071 - 2280, 1304
    - Verslag (Tweede Kamer) blz. 2281 - 3343, 1305
    - , Verslag (Tweede Kamer) blz. 3345 - 4339; Verenigde vergadering tot sluiting van de zitting; 1306
    - Verslag uitgebreide commissievergaderingen nrs. 1 - 18, 1307
    - Verslag uitgebreide commissievergaderingen nrs. 19 - 41, 1308
    - Aanhangsel tot het Verslag (Tweede Kamer) blz. 1 - 1152, 1309
    - Aanhangsel tot het Verslag (Tweede Kamer) blz. 1153 - 2098, 1310
    - Aanhangsel tot het Verslag (Tweede Kamer) blz. 2099 - 2990, 1311
    - Bijlagen Tweede Kamer (genummerd) 7587 - 15966, 1312
    - Bijlagen Tweede Kamer (genummerd) 15971 - 16609, 1313
    - Bijlagen Tweede Kamer (genummerd) 16625, 1314
    - Bijlagen Tweede Kamer (genummerd) 16626 - 16778, 1315
    - Bijlagen Tweede Kamer (genummerd) 16779 - 16821, 1316
    - Bijlagen Tweede Kamer (genummerd) 16822 - 17060, 1317
    - Bijlagen Tweede Kamer (genummerd) 17100 rijksbegroting voor 1982, 1318-1324
      - , Lijst van stukken; Nota over de toestand van 's Rijks financiën (Miljoenennota); Hoofdstuk I - V; 1318
      - Hoofdstuk VI - VII, 1319
      - Hoofdstuk VIII - X, 1320
      - Hoofdstuk XI - XII, 1321
      - Hoofdstuk XIII - XIV, 1322
      - Hoofdstuk XV - XVI, 1323
      - , Hoofdstuk XVII; Hoofdstuk A - K (fondsen en staatsbedrijven); 1324
    - Bijlagen Tweede Kamer (genummerd) 17101 - 17159, 1325
    - Bijlagen Tweede Kamer (genummerd) 17160 - 17239, 1326
    - Bijlagen Tweede Kamer (genummerd) 17240 - 17323, 1327
    - Bijlagen Tweede Kamer (genummerd) 17324 - 17367, 1328
    - Bijlagen Tweede Kamer (genummerd) 17368 - 17393, 1329
    - Bijlagen Tweede Kamer (genummerd) 17394 - 17471, 1330
    - Bijlagen Tweede Kamer (genummerd) 17472 - 17501, 1331
    - Bijlagen Tweede Kamer (genummerd) 17502 - 17559, 1332
    - Register en naamlijsten der leden en der ministers en staatssecretarissen, 2266
  - Zitting 1982-1983., 19 september 1982 - 19 september 1983; 1333-1366, 2267
    - , Verenigde vergadering tot opening van de zitting; Bericht voor de binder; Verslag (Eerste Kamer) blz. 5 - 663; 1333
    - , Verslag (Eerste Kamer) blz. 665 - 1198; Aanhangsel tot het Verslag (Eerste Kamer); 1334
    - Bijlagen Eerste Kamer (genummerd) 9585 - 17600 XII, 1335
    - , Bijlagen Eerste Kamer (genummerd) 17600 XII - 17961; Bijlagen Eerste Kamer (ongenummerd); 1336
    - , Verenigde vergadering tot opening van de zitting; Verslag (Tweede Kamer) blz. 5 - 1333; 1337
    - Verslag (Tweede Kamer) blz. 1338 - 2785, 1338
    - Verslag (Tweede Kamer) blz. 2787 - 4104, 1339
    - Verslag (Tweede Kamer) blz. 4105 - 5527, 1340
    - Verslag uitgebreide commissievergaderingen nrs. 1 - 26, 1341
    - Verslag uitgebreide commissievergaderingen nrs. 27 - 55, 1342
    - Aanhangsel tot het Verslag (Tweede Kamer) blz. 1 - 1207, 1343
    - Aanhangsel tot het Verslag (Tweede Kamer) blz. 1209 - 2391, 1344
    - Bijlagen Tweede Kamer (genummerd) 9585 - 15907, 1345
    - Bijlagen Tweede Kamer (genummerd) 15971 - 16689, 1346
    - Bijlagen Tweede Kamer (genummerd) 16693 - 17038, 1347
    - Bijlagen Tweede Kamer (genummerd) 17040 - 17473, 1348
    - Bijlagen Tweede Kamer (genummerd) 17475 - 17559, 1349
    - Bijlagen Tweede Kamer (genummerd) 17600 rijksbegroting voor 1983, 1350-1356
      - , Lijst van stukken; Nota over de toestand van 's Rijks financiën (Miljoenennota); Hoofdstuk I - V; 1350
      - Hoofdstuk VI - VIII, 1351
      - Hoofdstuk IX - XI, 1352
      - Hoofdstuk XII - XIII, 1353
      - Hoofdstuk XIV - XV, 1354
      - Hoofdstuk XVI, 1355
      - , Hoofdstuk XVII; Hoofdstuk A - K (fondsen en staatsbedrijven); 1356
    - Bijlagen Tweede Kamer (genummerd) 17601 - 17628, 1357
    - Bijlagen Tweede Kamer (genummerd) 17629 - 17654, 1358
    - Bijlagen Tweede Kamer (genummerd) 17655 - 17689, 1359
    - Bijlagen Tweede Kamer (genummerd) 17690 - 17719, 1360
    - Bijlagen Tweede Kamer (genummerd) 17720 - 17778, 1361
    - Bijlagen Tweede Kamer (genummerd) 17779 - 17812, 1362
    - Bijlagen Tweede Kamer (genummerd) 17813 - 17860, 1363
    - Bijlagen Tweede Kamer (genummerd) 17861 - 17900, 1364
    - Bijlagen Tweede Kamer (genummerd) 17901 - 17970, 1365
    - Bijlagen Tweede Kamer (genummerd) 17971 - 18056, 1366
    - Naamlijsten van de leden, 2267
  - Zitting 1983-1984., 20 september 1983 - 17 september 1984; 1367-1405
    - , Verenigde vergadering tot opening van de zitting; Verslag (Eerste Kamer) blz. 7 - 862; 1367
    - , Verslag (Eerste Kamer) blz. 863 - 1427; Aanhangsel tot het Verslag (Eerste Kamer); 1368
    - Bijlagen Eerste Kamer (genummerd) 9585 - 17902, 1369
    - Bijlagen Eerste Kamer (genummerd) 17907 - 18100 B, 1370
    - , Bijlagen Eerste Kamer (genummerd) 18100 C - 18518; Bijlagen Eerste Kamer (ongenummerd); 1371
    - , Verenigde vergadering tot opening van de zitting; Verslag (Tweede Kamer) blz. 7 - 1291; 1372
    - Verslag (Tweede Kamer) blz. 1293 - 2841, 1373
    - Verslag (Tweede Kamer) blz. 2843 - 4308, 1374
    - Verslag (Tweede Kamer) blz. 4309 - 6030, 1375
    - Verslag uitgebreide commissievergaderingen nrs. 1 - 30, 1376
    - Verslag uitgebreide commissievergaderingen nrs. 31 - 62, 1377
    - Verslag uitgebreide commissievergaderingen nrs. 65 - 93, 1378
    - Verslag uitgebreide commissievergaderingen nrs. 94 - 126, 1379
    - Aanhangsel tot het Verslag (Tweede Kamer) blz. 1 - 1212, 1380
    - Aanhangsel tot het Verslag (Tweede Kamer) blz. 1213 - 2307, 1381
    - Bijlagen Tweede Kamer (genummerd) 11107 - 15902, 1382
    - Bijlagen Tweede Kamer (genummerd) 15907 - 16625, 1383
    - Bijlagen Tweede Kamer (genummerd) 16631 - 16802, 1384
    - Bijlagen Tweede Kamer (genummerd) 16803 - 17372, 1385
    - Bijlagen Tweede Kamer (genummerd) 17373 - 17712, 1386
    - Bijlagen Tweede Kamer (genummerd) 17719 - 17962, 1387
    - Bijlagen Tweede Kamer (genummerd) 17963 - 18055, 1388
    - Bijlagen Tweede Kamer (genummerd) 18100 rijksbegroting voor 1984, 1389-1396
      - , Lijst van stukken; Nota over de toestand van 's Rijks financiën (Miljoenennota); Hoofdstuk I - IV; 1389
      - Hoofdstuk V - VI, 1390
      - Hoofdstuk VII - VIII, 1391
      - Hoofdstuk IX - X, 1392
      - Hoofdstuk XI, 1393
      - Hoofdstuk XII - XIII, 1394
      - Hoofdstuk XIV - XV, 1395
      - , Hoofdstuk XVI; Hoofdstuk A - K (fondsen en staatsbedrijven); 1396
    - Bijlagen Tweede Kamer (genummerd) 18101 - 18120, 1397
    - Bijlagen Tweede Kamer (genummerd) 18121 - 18160, 1398
    - Bijlagen Tweede Kamer (genummerd) 18161 - 18175, 1399
    - Bijlagen Tweede Kamer (genummerd) 18176 - 18205, 1400
    - Bijlagen Tweede Kamer (genummerd) 18206 - 18242, 1401
    - Bijlagen Tweede Kamer (genummerd) 18243 - 18313, 1402
    - Bijlagen Tweede Kamer (genummerd) 18314 - 18373, 1403
    - Bijlagen Tweede Kamer (genummerd) 18374 - 18463, 1404
    - , Bijlagen Tweede Kamer (genummerd) 18464 - 18547; Naamlijsten van de leden [ontbreekt]; Bericht voor de binder [ontbreekt]; 1405
  - Zitting 1984-1985., 18 september 1984 - 16 september 1985; 1406-1451
    - , Verenigde vergadering tot opening van de zitting; Bericht voor de binder; Verslag (Eerste Kamer) blz. 7 - 863; 1406
    - Verslag (Eerste Kamer) blz. 865 - 1605, 1407
    - Aanhangsel tot het Verslag (Eerste Kamer), 1408
    - Bijlagen Eerste Kamer (genummerd) 11256 - 18054, 1409
    - Bijlagen Eerste Kamer (genummerd) 18600 I - 18217, 1410
    - , Bijlagen Eerste Kamer (genummerd) 18226 - 19142; Bijlagen Eerste Kamer (ongenummerd); 1411
    - , Verenigde vergadering tot opening van de zitting; Verslag (Tweede Kamer) blz. 7 - 1406; 1412
    - Verslag (Tweede Kamer) blz. 1407 - 2838, 1413
    - Verslag (Tweede Kamer) blz. 2839 - 4265, 1414
    - Verslag (Tweede Kamer) blz. 4267 - 5550, 1415
    - Verslag (Tweede Kamer) blz. 5551 - 6634, 1416
    - Verslag uitgebreide commissievergaderingen nrs. 1 - 34, 1417
    - Verslag uitgebreide commissievergaderingen nrs. 35 - 67, 1418
    - Verslag uitgebreide commissievergaderingen nrs. 68 - 107, 1419
    - Aanhangsel tot het Verslag (Tweede Kamer) blz. 5 - 1153, 1420
    - Aanhangsel tot het Verslag (Tweede Kamer) blz. 1155 - 2362, 1421
    - Bijlagen Tweede Kamer (genummerd) 7882 - 16528, 1422
    - Bijlagen Tweede Kamer (genummerd) 16529 - 16802, 1423
    - Bijlagen Tweede Kamer (genummerd) 16803 - 17426, 1424
    - Bijlagen Tweede Kamer (genummerd) 14431 - 17817 nr. 16, 1425
    - Bijlagen Tweede Kamer (genummerd) 17817 nr. 17 - 17817 nr. 18, 1426
    - Bijlagen Tweede Kamer (genummerd) 17817 nr. 19 - 17817 nr. 21, 1427
    - Bijlagen Tweede Kamer (genummerd) 17817 nr. 21 - 17817 nr. 63, 1428
    - Bijlagen Tweede Kamer (genummerd) 17845 - 18169, 1429
    - Bijlagen Tweede Kamer (genummerd) 17170 - 18347, 1430
    - Bijlagen Tweede Kamer (genummerd) 18350 - 18478, 1431
    - Bijlagen Tweede Kamer (genummerd) 18479 - 18546, 1432
    - Bijlagen Tweede Kamer (genummerd) 18600 rijksbegroting voor 1985, 1433-1439
      - , Lijst van stukken; Nota over de toestand van 's Rijks financiën (Miljoenennota); Hoofdstuk I - IV; Hoofdstuk A - K (fondsen en staatsbedrijven); 1433
      - Hoofdstuk V - VI, 1434
      - Hoofdstuk VII - VIII, 1435
      - Hoofdstuk IX A - XI, 1436
      - Hoofdstuk XII - XIII, 1437
      - Hoofdstuk XIV - XV, 1438
      - Hoofdstuk XVI, 1439
    - Bijlagen Tweede Kamer (genummerd) 18601 - 18611, 1440
    - Bijlagen Tweede Kamer (genummerd) 18612 - 18629, 1441
    - Bijlagen Tweede Kamer (genummerd) 18630 - 18693, 1442
    - Bijlagen Tweede Kamer (genummerd) 18694 - 18763, 1443
    - Bijlagen Tweede Kamer (genummerd) 18764 - 18810, 1444
    - Bijlagen Tweede Kamer (genummerd) 18811 - 18848, 1445
    - Bijlagen Tweede Kamer (genummerd) 18849 - 18905, 1446
    - Bijlagen Tweede Kamer (genummerd) 18906 - 18950, 1447
    - Bijlagen Tweede Kamer (genummerd) 18951 - 18995, 1448
    - Bijlagen Tweede Kamer (genummerd) 18996 - 19052, 1449
    - Bijlagen Tweede Kamer (genummerd) 19053 - 19102, 1450
    - , Bijlagen Tweede Kamer (genummerd) 19103 - 19160; Naamlijsten van de leden [ontbreekt]; 1451
  - Zitting 1985-1986., 17 september 1985 - 15 september 1986; 1452-1496
    - , Verenigde vergadering tot opening van de zitting; Bericht voor de binder; Verslag (Eerste Kamer) blz. 7 - 809; 1452
    - , Verslag (Eerste Kamer) blz. 811 - 1409; Aanhangsel tot het Verslag (Eerste Kamer); 1453
    - Bijlagen Eerste Kamer (genummerd) 11932 - 19050, 1454
    - , Bijlagen Eerste Kamer (genummerd) 19051 - 19616; Bijlagen Eerste Kamer (ongenummerd); 1455
    - , Verenigde vergadering tot opening van de zitting; Verslag (Tweede Kamer) blz. 7 - 1305; 1456
    - Verslag (Tweede Kamer) blz. 1307 - 2571, 1457
    - Verslag (Tweede Kamer) blz. 2573 - 3822, 1458
    - Verslag (Tweede Kamer) blz. 3823 - 5024, 1459
    - Verslag (Tweede Kamer) blz. 5025 - 5939, 1460
    - Verslag uitgebreide commissievergaderingen nrs. 1 - 24, 1461
    - Verslag uitgebreide commissievergaderingen nrs. 25 - 49, 1462
    - Verslag uitgebreide commissievergaderingen nrs. 50 - 72, 1463
    - Aanhangsel tot het Verslag (Tweede Kamer) blz. 1 - 1093, 1464
    - Aanhangsel tot het Verslag (Tweede Kamer) blz. 1095 - 2006, 1465
    - Bijlagen Tweede Kamer (genummerd) 10110 - 16814, 1466